de: Bauform des Instrumentenreinigungswischers: Korpus-/rohrspezifischer Wischer; Fußstück-spezifischer Wischer; Kopfstück-spezifischer Wischer; Polsterschoner (zum Einstecken); Durchziehwischer (mit Kette); Durchziehwischer (mit beschwerter Schnur); Stabwischer; Wischer- & Reinigungsstab-Set; Sonstige
cs: Provedení čisticího tamponu na nástroje: Vytěrák na tělo/trubici; Vytěrák na spodní díl (nožku); Vytěrák na hlavici; Pad saver (vkládací); Protahovací s řetízkem; Protahovací s lankem a závažím; Vytěrák s tyčkou; Sada vytěráku a čisticí tyčky; Jiné
es: Factor de forma del hisopo de limpieza de instrumentos: Hisopo específico para el cuerpo/tubo; Hisopo específico para la pata; Hisopo específico para la cabeza; Protector de zapatillas (estilo inserto); Limpiador con cordón (cadena); Limpiador con cordón (cuerda con peso); Varilla de limpieza; Set de hisopo y varilla de limpieza; Otro
sl-SI: Oblika krpice za čiščenje instrumentov: Krpa, specifična za telo/cev; Krpa, specifična za spodnji del; Krpa, specifična za glavo; Zaščita za blazinice (oblikovano za vstavljanje); Potezna (na verižico); Potezna (obtežena vrvica); Čistilna palčka; Komplet čistilne krpe in palčke; Drugo
en: Instrument cleaning swab form factor: Body/tube-specific swab; Footjoint-specific swab; Headjoint-specific swab; Pad saver (insert style); Pull-through (chain); Pull-through (weighted string); Rod swab; Swab & cleaning rod set; Other
ko: 기기 세척 스왑 폼 팩터: 바디/튜브 전용 스와브; 풋조인트 전용 스와브; 헤드조인트 전용 스와브; 패드 세이버(인서트 스타일); 풀스루형(체인); 풀스루형(웨이트 스트링); 막대형 스와브; 스와브 및 청소용 막대 세트; 기타
da: Formfaktor for instrumentrenseklud: Rensemoppe til krop/rør; Rensemoppe til fodstykke; Rensemoppe til hovedstykke; Pad saver (indsats); Gennemtræk (kæde); Gennemtræk (snoret med vægt); Rensestok; Sæt med rensemoppe og rensestok; Andet
zh-TW: 樂器清潔通條形式: 管身/管體專用清潔棒; 尾管專用清潔棒; 吹口管專用清潔棒; 護墊保護套 (插入式); 牽引式 (鍊條); 牽引式 (加重繩); 清潔棒; 清潔布與清潔棒套組; 其他
nb: Formfaktor for rengjøringspinne for instrumenter: Pussestokk/klut for kropp/rør; Pusseklut for fotledd; Pusseklut for hodestykke; Putebeskytter (til innsetting); Gjennomtrekk (kjede); Gjennomtrekk (vektet snor); Pussestang; Sett med pusseklut og -stang; Annet
vi: Kiểu dáng que lau nhạc cụ: Khăn lau chuyên dụng cho thân/ống kèn; Khăn lau chuyên dụng cho khớp chân (footjoint); Khăn lau chuyên dụng cho khớp đầu (headjoint); Dụng cụ bảo vệ phím/lót đệm (dạng chèn); Kéo xuyên (dây xích); Kéo xuyên (dây có cục gia trọng); Cây lau chùi; Bộ cây lau chùi & khăn lau; Khác
sv: Typ av rengöringspinne för instrument: Specifik svabb för kropp/rör; Specifik svabb för fotstycke; Specifik svabb för huvudstycke; Pad saver (insatsmodell); Genomdragssvabb (kedja); Genomdragssvabb (tyngd lina); Stavsvabb; Set med svabb och läskstång; Övrigt
el: Τύπος διάταξης καθαριστικού οργάνων: Μάκτρο ειδικό για το σώμα/σωλήνα; Μάκτρο ειδικό για το κάτω τμήμα (footjoint); Μάκτρο ειδικό για την κεφαλή (headjoint); Προστατευτικό ταμπόν (τύπου ένθετου); Τραβηχτό (με αλυσίδα); Τραβηχτό (νήμα με βαρίδι); Μάκτρο με ράβδο; Σετ μάκτρου & ράβδου καθαρισμού; Άλλο
it: Fattore di forma del tampone per la pulizia degli strumenti: Panno specifico per corpo/tubo; Panno specifico per trombino; Panno specifico per testata; Salvatamponi (stile inserto); A tiraggio (catenella); A tiraggio (cordino zavorrato); Panno ad asta; Set panno e asta di pulizia; Altro
sk-SK: Tvar tampónu na čistenie nástroja: Vytierak na telo/trubicu; Vytierak na spodný diel; Vytierak na hlavicu; Ochrana podlepiek (vkladacia); Vyťahovací (s retiazkou); Vyťahovací (so závažím); Tyčinkový vytierak; Súprava vytieraka a čistiacej tyčinky; Iné
tr: Alet temizleme pamuklu çubuğunun şekil faktörü: Gövde/boruya özel temizleme bezi; Kuyruğa özel temizleme bezi; Başlığa özel temizleme bezi; Ped koruyucu (yerleştirme tipi); Çekmeli (zincir); Çekmeli (ağırlıklı ip); Çubuklu temizleme bezi; Temizleme bezi ve çubuğu seti; Diğer
ru: Формфактор чистящего тампона для инструмента: Протирка для корпуса/трубки; Протирка для нижнего колена (флейты); Протирка для головки (флейты); Влагопоглотитель-вставка (pad saver); Протяжка (цепочка); Протяжка (шнурок с утяжелителем); Шомпол; Набор из салфетки и шомпола; Другое
nl: Instrumentreinigingswisser vormfactor: Wisser voor corpus/buis; Wisser voor voetstuk; Wisser voor kopstuk; Pad saver (insteekstijl); Doortrekwisser (ketting); Doortrekwisser (verzwaard koord); Wisserstok; Set van wisser en wisserstok; Overige
fi: Soittimen puhdistuspuikon muototekijä: Rungon/putken puhdistusliina; Jalkaosan puhdistusliina; Suukappaleen puhdistusliina; Pad saver (sisään asetettava); Läpivedettävä (ketju); Läpivedettävä (painotettu naru); Puhdistustanko; Puhdistusliina- ja puhdistustankosarja; Muu
zh-CN: 乐器清洁棉签形态: 管身专用拭子; 尾管专用拭子; 笛头专用拭子; 音孔垫保护套（插入式）; 穿通式（链条）; 穿通式（配重线）; 棒状拭子; 拭子与清洁棒套装; 其他
fr: Format de l’écouvillon de nettoyage d’instrument: Écouvillon pour corps/tube; Écouvillon pour patte; Écouvillon pour tête; Protège-tampon (de type insert); Écouvillon traversant (chaîne); Écouvillon traversant (fil lesté); Écouvillon sur tige; Ensemble écouvillon et tige de nettoyage; Autre
pt-BR: Swab de limpeza de instrumento formato físico: Pano de secagem específico para corpo/tubo; Pano de secagem específico para pé; Pano de secagem específico para bocal; Protetor de sapatilha (estilo inserção); Passante (corrente); Passante (corda com peso); Haste com pano; Conjunto de pano e vareta de limpeza; Outro
pl: Forma wyciora do instrumentu: Wycior do korpusu/rury; Wycior do stopki; Wycior do główki; Ochraniacz na poduszki (wsuwany); Wycior sznurkowy (z łańcuszkiem); Wycior sznurkowy (z obciążnikiem); Wycior na pręcie; Zestaw wycioru i pręta do czyszczenia; Inny
bg-BG: Форма на почистващия тампон за инструмент: Тампон за корпус/тръба; Тампон за долна част; Тампон за глава; Предпазител за клапи (тип вложка); Издърпващ се (с верижка); Издърпващ се (с връв и тежест); Почистваща пръчка с тампон; Комплект тампон и почистваща пръчка; Други
ro-RO: Factor de formă al bețișorului de curățare a instrumentelor: Tampon specific pentru corp/tub; Tampon specific pentru secțiunea inferioară (footjoint); Tampon specific pentru muștiuc (headjoint); Pămătuf (stil inserție); Tampon de tragere (cu lanț); Tampon de tragere (cu șnur lestat); Tampon pe tijă; Set de tampon și tijă de curățare; Altele
hu: Eszköztisztító pálcika formatényezője: Test/cső-specifikus tisztítókendő; Lábrész-specifikus tisztítókendő; Fejrész-specifikus tisztítókendő; Párnavédő (behelyezhető); Áthúzható (láncos); Áthúzható (súlyozott zsinóros); Pálcás tisztítókendő; Tisztítókendő és pálca készlet; Egyéb
lt-LT: Instrumento valymo tampono forma: Korpusui / vamzdžiui skirtas valiklis; Apatinei daliai skirtas valiklis; Viršutinei daliai skirtas valiklis; Pagalvėlių apsauga (įstatoma); Ištraukiamas valiklis (su grandinėle); Ištraukiamas valiklis (su pasunkinta virvute); Valiklis ant strypo; Valiklio ir valymo strypo rinkinys; Kita
th: การกำหนดรูปแบบผ้าทำความสะอาดเครื่องดนตรี: ที่ทำความสะอาดเฉพาะส่วนตัวเครื่อง/ท่อ; ที่ทำความสะอาดเฉพาะฟุตจอยต์; ที่ทำความสะอาดเฉพาะเฮดจอยต์; แผ่นซับความชื้น (แบบสอด); แบบดึงผ่าน (โซ่); แบบดึงผ่าน (สายถ่วงน้ำหนัก); ไม้ทำความสะอาด; ชุดไม้และที่ทำความสะอาด; อื่นๆ
ja: 器具洗浄用綿棒のフォームファクター: ボディ/管体専用スワブ; 足部管専用スワブ; 頭部管専用スワブ; パッドセイバー (インサートタイプ); プルスルー (チェーン); プルスルー (重り付き紐); ロッドスワブ; スワブ＆クリーニングロッドセット; その他
pt-PT: fator de forma do cotonete de limpeza de instrumentos: Esfregão específico para corpo/tubo; Esfregão específico para pé da flauta; Esfregão específico para cabeça da flauta; Protetor de sapatilhas (estilo inserção); Passagem (corrente); Passagem (fio com peso); Esfregão de vareta; Conjunto de esfregão e vareta de limpeza; Outro
hr-HR: Faktor oblika štapića za čišćenje instrumenata: Krpica za tijelo/cijev; Krpica za donji zglob; Krpica za glavu instrumenta; Štitnik za jastučiće (za umetanje); Krpica za provlačenje (lanac); Krpica za provlačenje (uže s utegom); Štapna krpica; Komplet krpice i šipke za čišćenje; Ostalo